臺灣高等法院臺南分院民事裁定　95年度再易字第36號
再審聲請人　吳　采　料
　　　　　　(即吳曉雲)
再審相對人　甲　○　○
上列當事人間給付借款事件，聲請人對於中華民國94年7月28日
本院94年度再易字第8號訴訟上和解，及95年11月15日本院95年
度再易字第28號裁定，聲請再審，本院裁定如下：
    主  文
聲請駁回。
聲請再審訴訟費用由聲請人負擔。
    理  由
一、按[和解有無效或得撤銷之原因者，當事人得請求繼續審判
    。」、「第500條至第502條及第506條之規定，於前項情形
    準用之。」、「再審之訴，應於30日之不變期間內提起。」
    、「前項期間，自判決確定時起算，判決於送達前確定者，
    自送達時起算；其再審之理由發生或知悉在後者，均自知悉
    時起算。」、「再審之訴不合法者，法院應以裁定駁回之。
　　」民事訴訟法第380條第2項、第3項、第500條第1項、第2項
    、第502條第1項分別定有明文。又如主張其再審理由知悉在
    後者，應就所主張之事實負舉證之責任。(最高法院30年抗
    字第443號判例意旨參照)；又對於確定裁定聲請再審程序，
    亦準用上開規定，同法第507條規定甚明。又當事人提起再
    審之訴或聲請再審，雖聲明係對某件再審判決或裁定為再審
    ，但審查其再審訴狀理由，實為指摘原確定裁判或前次之再
    審裁判如何違法，而對該聲明不服之再審判決或裁定，則毫
    未指明有如何法定再審理由，此種情形，可認為未合法表明
    再審理由，逕以其再審（再審之訴或聲請再審）為不合法駁
    回之。所謂表明再審理由，必須指明確定判決有如何合於法
    定再審事由之具體情事始為相當，倘僅泛言有何條款之再審
    事由，而無具體情事者，仍難謂已合法表明再審事由。既未
    合法表明再審事由，即為無再審之事由，性質上無庸命其補
    正（最高法院69年2月5日第三次民事庭會議決定(一)、61年台
    再字第137號判例意旨參照）。
二、經查：
（一）本件聲請人係於於95年11月23日收受本院95年度再易字第
      28號確定裁定（下稱原確定裁定），有送達證書在卷可稽
      （見上開案號卷第22頁），嗣再審聲請人於95年11月28日
      提起本件再審之聲請（見本院卷第1頁），並未逾民事訴
      訟法第500條第1項規定之30日之法定不變期間，先予敘明
      。又再審聲請人聲請再審意旨所述，除對原確定裁定聲請
      再審外，併指摘本件原訴訟上和解（本院94年度再易字第
      8號）具無效或得撤銷之原因而請求繼續審判。則本件首
      應就聲請人對於原確定裁定聲請再審是否合法為審酌認定
      。
（二）本件再審聲請人前已就上開原訴訟上和解有民事訴訟法第
      380條第2項之事由請求繼續審判，並經本院前審95年度再
      易字第28號裁定以該和解筆錄已於94年8月1日送達於再審
      聲請人 (見該案號卷第95頁)，乃再審聲請人遲至95年10
      月6日始對該訴訟上和解提起再審之訴，復未依首揭判例
      意旨舉證證明再審理由知悉在後，顯已逾30日不變期間為
      由，而駁回其再審之訴在案。茲再審聲請人仍以原訴訟上
      之和解有民事訴訟法第380條第2項之事由為由，對原訴訟
      上之和解及原裁定聲請本件再審，惟觀諸再審聲請人提出
      再審聲請狀之理由，實為以同一事由指摘本件原訴訟上和
      解如何違法，然仍未舉證證明再審理由知悉在後，依民事
      訴訟法第500條第1、2項之規定，亦已逾30日法定不變期
      間，於法已有未合；另再審聲請人對本件聲明不服之本院
      95年度再易字第28號裁定，並未敘明有何合於法定再審事
      由之具體情事，依首揭最高法院決議及判例意旨，難謂已
      合法表明再審事由。依上說明，本件聲請人之聲請再審，
      與再審要件不合，本件再審聲請為不合法，應予駁回。
三、據上論結，本件再審聲請，為不合法，爰依民事訴訟法第50
    2條第1項、第507條、第95條、第78條裁定如主文。
中　　華　　民　　國　　96　　年　　2　　月　27　　　日
                  民事第四庭    審判長法　官    王惠一
　　　　　　　　　　　      　　　　　法　官    王浦傑
　　　　　　　　　　　      　　　　　法　官    蘇重信
上為正本係照原本作成。
不得抗告。
中　　華　　民　　國　　96　　年　　2 　　月　　27　　日
                                      書記官    黃文生
